臺灣高等法院臺中分院刑事判決
111年度交上易字第567號
上  訴  人  臺灣臺中地方檢察署檢察官
被      告  廖伯偉


上列上訴人因被告公共危險案件，不服臺灣臺中地方法院111年
度交易字第523號，中華民國111年4月29日第一審判決（起訴案
號：臺灣臺中地方檢察署111年度速偵字第1493號），提起上訴
，本院判決如下：
    主  文
原判決撤銷。
廖伯偉駕駛動力交通工具而吐氣所含酒精濃度達每公升零點二五
毫克以上，累犯，處有期徒刑陸月，併科罰金新臺幣貳萬元，有
期徒刑如易科罰金，罰金如易服勞役，均以新臺幣壹仟元折算壹
日。
    事  實
一、廖伯偉於民國於111年3月27日晚間10時許，在其位於臺中市
    ○○區○○路000號之住處內，飲用高粱酒後，竟不顧飲酒後，
    雖經稍事休息，然體內酒精仍未代謝完畢，猶處於吐氣所含
    酒精濃度達每公升0.25毫克以上之狀態，其注意力及操控力
    可能因酒精作用之影響而降低，仍基於酒後駕駛動力交通工
    具之犯意，於翌(28)日上午7時20分前某時許，駕駛車牌號
    碼000-0000號自用小客車上路。嗣於同年月28日上午7時20
    分許，途經臺中市○○區○○路0段000巷000號前時，因未繫安
    全帶且吸食香菸，為警攔檢盤查，發現身上散發酒味，並於
    同年月28日上午7時32分許測得廖伯偉吐氣所含酒精濃度達
    每公升0.61毫克而查獲。
二、案經臺中市政府警察局大雅分局報告臺灣臺中地方檢察署檢
    察官偵查起訴。
    理  由
壹、證據能力方面
    本院援引之下列證據資料，並無證據證明係公務員違背法定
    程序所取得；又經本院審認結果，尚無顯有不可信之情況與
    不得作為證據之情形，本院審酌上開證據資料製作時之情況
    ，且無違法不當及證明力明顯過低之瑕疵，且均經本院於審
    理期日提示予檢察官、被告廖伯偉（下稱被告）辨識而為合
    法調查，自均有證據能力。
貳、實體方面
一、認定犯罪事實所憑證據及理由
  ㈠上開犯罪事實，業據被告於警詢、偵查、原審及本院審理時
    坦承不諱(參偵卷第33至36、71至72頁，原審卷第27、32頁
    ，本院卷第41、42頁)，且有臺中市政府警察局大雅分局111
    年3月28日中市警雅分偵字第1110014618號刑事案件報告書
    、111年3月28日職務報告書、當事人酒精測定紀錄表、臺中
    市政府警察局舉發違反道路交通管理事件通知單、執行交通
    違規移置保管車輛收據、臺中市政府警察局交通警察大隊取
    締酒後駕車案件檢核表、臺中市政府警察局交通大隊酒駕源
    頭管制分析表、監理電子閘門系統、警政知識聯網-車籍資
    訊系統-車輛詳細資料報表（參偵卷第11至13、31、41、43
    、45、46、49、51、53頁）等在卷可佐，足證被告之自白應
    與事實相符，堪以採信。
  ㈡綜上所述，本案事證明確，被告首揭犯行，堪以認定，應依
    法論科。
二、論罪理由
  ㈠核被告所為，係犯刑法第185條之3第1項第1款之駕駛動力交
    通工具而吐氣所含酒精濃度達每公升0.25毫克以上之罪。
  ㈡被告前於107年間，因酒後駕車之公共危險案件，經臺灣臺中
    地方法院分別以107年度中交簡字第1347號判決、107年度中
    交簡字第1712號判決、107年度中交簡字第3194號判決各判
    處有期徒刑3月、5月、3月，後經臺灣臺中地方法院以108年
    度聲字第1436號裁定應執行有期徒刑9月確定，於108年6月2
    0日易科罰金執行完畢，業據檢察官於起訴書載明此一構成
    累犯之事實，並提出被告全國刑案資料查註表以為證明方法
    ，且經檢察官於本案科刑辯論時提出論告及被告答辯在案，
    此外，復有卷附臺灣高等法院被告前案紀錄表可按；是被告
    於上開有期徒刑執行完畢後，5年內故意再犯本案有期徒刑
    以上之罪，為累犯，本院依司法院大法官會議釋字第775號
    解釋意旨，衡酌被告於有期徒刑執行完畢後，仍未能謹慎守
    法，於5年內再犯罪質亦為公共危險之本案犯行，顯見其刑
    罰反應力薄弱，自我控制力及守法意識不佳，暨本案被告所
    犯罪名之法定刑度等情，認本案被告並無未處以法定最低本
    刑即有違罪刑相當原則之情形，縱就有期徒刑、罰金部分加
    重最低法定本刑，亦無過苛，爰依刑法第47條第1項規定加
    重被告之刑。
三、撤銷改判理由
  ㈠原判決對被告上開犯行予以論罪科刑，固非無見。惟被告本
    案犯行應構成累犯，業經檢察官主張及並提出具體證明方法
    ，且經審酌應加重其刑，業如前述，原判決以檢察官「似未
    就被告構成累犯之事實，以及應加重其刑之事項具體指出證
    明之方法」，而未就被告本案犯行論以累犯加重，容有誤會
    ；檢察官以此提起上訴，指摘原判決不當，為有理由，自應
    由本院予以撤銷改判。
  ㈡爰以行為人之責任為基礎，審酌政府各相關機關就酒後駕車
    危害性以學校教育、媒體傳播等方式一再宣導，為時甚久，
    被告對於飲酒後酒精濃度超出一定標準不得駕駛動力交通工
    具之法律規範應知之甚稔，且知曉酒精成分對人之意識、控
    制能力具有不良影響，超量飲酒後會導致對週遭事物之辨識
    及反應能力較平常狀況薄弱，若酒後駕駛車輛在道路上行駛
    ，對往來之公眾及駕駛人自身皆具有高度危險性，竟為本案
    第4次酒後駕車之不能安全駕駛犯行，所為殊值非難；復參
    以被告本案係駕駛自用小客車上路，所測得之吐氣所含酒精
    濃度高達每公升0.61毫克，兼衡被告於前一日晚上10時飲用
    高粱酒翌日上午7時後上路之犯罪動機、目的、幸未肇事之
    犯罪情節，及始終坦承犯行之犯後態度，暨其自陳教育程度
    為高中畢業，模具業從業人員，未婚，需扶養父母等一切情
    狀，量處如主文所示之刑，並諭知徒刑如易科罰金及罰金如
    易服勞役之折算標準。
據上論結，應依刑事訴訟法第369條第1項前段、第364條、第299
條第1項前段，刑法第185條之3第1項第1款、第47條第1項、第41
條第1項前段、第42條第3項，刑法施行法第1條之1第1項，判決
如主文。
本案經檢察官陳祥薇提起公訴，檢察官黃元亨提起上訴，檢察官
王清杰到庭執行職務。
中　　華　　民　　國　　111 　年　　8 　　月　　31　　日
              刑事第七庭　審判長法　官　梁堯銘
                                法　官　張智雄
                                法　官　王鏗普
以上正本證明與原本無異。
不得上訴。
                                書記官  周巧屏 
中　　華　　民　　國　　111 　年　　8 　　月　　31　　日

附錄論罪科刑法條
中華民國刑法第185條之3第1項第1款
駕駛動力交通工具而有下列情形之一者，處3年以下有期徒刑，
得併科30萬元以下罰金：
一、吐氣所含酒精濃度達每公升零點二五毫克或血液中酒精濃度
    達百分之零點零五以上。